臺灣臺東地方法院刑事裁定　　　　　　　 96年度簡抗字第1號
抗　告　人
即　聲請人　臺灣臺東地方法院檢察署檢察官
被　　　告　甲○○
上列抗告人因侵占遺失物案件，對於本院臺東簡易庭92年度東簡
字第453 號刑事簡易確定判決聲請再審，不服本院臺東簡易庭民
國96年3月30日所為96年度聲簡再字第1號裁定，提起抗告，本院
裁定如下：
    主  文
抗告駁回。
    理  由
一、本件抗告意旨略以：原審裁定認被告甲○○所涉竊盜罪，因
    先後查獲持有車牌及車身之時間相距已逾三年，難認具嶄新
    性，而駁回抗告人再審之聲請，固非無見，然查本件被害人
    黃梅貞係同時被竊取車牌及車身，而本件不可能如被害人所
    述在同一地點先拾得車牌，再拾得機車，足認被告所辯不足
    採信。且被告是否同時持有被害人所有之車牌與車身，應由
    法院實質審理方知，被害人同時被竊取車牌與車身，此事實
    於事實審已存在，被告在形式上可能同時持有車身，此一事
    實亦為原審法院、當事人所不知，事後方發現，因此具嶄新
    性。因認該案有發見確實之新證據，而認本院簡易庭96年度
    聲簡再字第1 號駁回再審聲請之裁定不當，故依刑事訴訟法
    第403條第1項規定提起抗告等語。
二、按受無罪或輕於相當之刑之判決確定後，因發見確實之新證
    據，足認其有應受有罪或重刑判決之犯罪事實者者，為受判
    決人之不利益，得聲請再審，刑事訴訟法第422條第2款固定
    有明文。惟所謂發見確實之新證據，係指該證據於事實審法
    院判決前已經存在，為法院、當事人所不知，不及調查斟酌
    ，至其後始行發見，且就證據本身形式上觀察，固不以絕對
    不須經過調查程序為條件，但必須顯然可認為足以動搖原無
    罪或輕於相當之刑之確定判決，而為受判決人有罪或重刑判
    決者為限。且該發見確實之新證據，固指具有嶄新性（新規
    性）及顯著性（確實性）之證據，亦即指最後事實審法院判
    決當時已經存在或審判當時不及調查審酌之證據，至其後始
    發見者；且就該證據連同原確定判決中認定事實存在之積極
    證據與相反之消極證據全體予以觀察，經自由證明程序，顯
    然可認為足以動搖原確定判決之事實基礎而改為更不利之判
    決者而言（最高法院90年度臺抗字第168 號裁定參照）。
三、經查本案被害人黃梅貞於民國91年10月13日晚間10時30分許
    ，發現其所有之車牌號碼WVM-648號機車（引擎號碼：E-042
    676號）失竊，被告於92年8月8日下午1時30分許經警查獲持
    有前開WVM-648號車牌，懸掛於引擎號碼052569 機車上，有
    被害人、被告於警詢及偵查中之陳述可憑。而本案發現被告
    使用黃梅真所有引擎號碼E-042676號機車車身之時間，為96
    年2月6日晚間6時10分許，亦有臺東縣警察局96年2月7 日東
    警偵三字第09600066584 號案件移送書可佐，先後查獲被告
    持有車牌及車身之時間相距已逾三年，難認被告於最後事實
    審法院審理時即已持有系爭機車車身，原審裁定認定該證據
    不具嶄新性，並無違誤。再者，抗告意旨所稱被害人同時被
    竊取該機車之車牌及車身，此事實固在事實審已存在，然被
    告是否確實同時持有車牌及車身，依抗告意旨所認應由法院
    為實質審理方知者，此項證據顯尚待調查，則連同原確定判
    決中認定事實存在之積極證據與相反之消極證據全體予以觀
    察，經自由證明程序，顯難認足以動搖原確定判決之事實基
    礎而改為更不利之判決，從形式上觀察，即無從動搖原確定
    判決所認之犯罪事實，而不符合再審證據所要求之「顯然性
    」至為明確。
四、是原審以抗告人所提出之證據，並非刑事訴訟法第422條第2
    款所定確實之新證據，因而駁回抗告人再審之聲請，於法並
    無違誤。抗告意旨仍以該證據具有嶄新性，指摘前審簡易判
    決所認定之事實據以提起抗告，核無理由，自應予駁回。
據上論斷，依刑事訴訟法第第455條之1第4項、第5項、第412 條
，裁定如主文。
中　　華　　民　　國　　96　　年　　7 　　月　　16　　日
                  刑事第三庭    審判長法  官  莊松泉
                                      法  官  徐淑芬
                                      法  官  蔡玉雪
以上正本證明與原本無異
本件不得抗告
                                      書記官　陳昭穎
中　　華　　民　　國　　96　　年　　7　　月　　16　　日
